【裁判字號】    89,交簡上,46
【裁判日期】    890922
【裁判案由】    過失傷害
【裁判全文】
臺灣桃園地方法院刑事判決                        八十九年度交簡上字第四六號
    公  訴  人  台灣桃園地方法院檢察署檢察官
    上  訴  人  甲○○
右上訴人因過失傷害案件，不服本院桃園簡易庭八十九年度壢交簡字第二八九號，中
華民國八十九年四月十九日第一審簡易判決（起訴案號：八十八年度偵字第二六四六
號）提起上訴，經本院改依通常程序，判決如左：
    主      文
原判決撤銷。
本件公訴不受理。
    理      由
一、公訴意旨略以：甲○○於民國（八十八年十二月二十一日十六時五十許，駕駛車
號LA二○九一號自用小貨車，沿桃園縣龍潭鄉○○路由平鎮市往龍潭鄉方向行駛，行
經該路二五五號前，本應注意車輛行經彎道時應減速慢行，作隨時停車之準備，以及
在未劃有標線之道路，應靠右行駛且應注意車前狀況，並隨時採取必要之安全措施，
而依當時路面乾燥、無缺陷及障礙物、視距良好等情事，並無不能注意之情事，竟疏
於注意，貿然逆向行駛，致由對向騎乘車號ＭＮＲ０八八號輕型機車駛來之乙○○煞
車不及，撞及上開小貨車之左後輪並致人車倒地，乙○○而受有左右背部、左右腰部
撞傷等傷害。案經乙○○訴由桃園縣警察平鎮分局報告偵辦，因而認告涉有刑法第二
百八十四條第一項前段之過失傷害罪嫌等語。
二、按依刑事訴訟法第四百四十九條第一項之規定「第一審法院依被告在偵查中之自
    白或其他現存之證據，已足認定其犯罪者，得因檢察官之聲請，不經通常審判程
    序，逕以簡易判決處刑。但有必要時，應於處刑前訊問被告。」，同條第二項規
    定「前項案件檢察官依通常程序起訴，經法院訊問被告自白犯罪，認為宜以簡易
    判決處刑者，得不經通常審判程序，逕以簡易判決處刑。」，是審理刑事案件之
    第一審法院，除依檢察官之申請外，若檢察官依通常程序起訴，經法院經訊問被
    告後，被告自白犯罪，亦得不經通常審判程序，而以簡易判決處刑為之。又告訴
    乃論之罪，告訴人於第一審辯論終結前，得撤回其告訴，又告訴經撤回者，法院
    應諭知不受理之判決；刑事訴訟法第三百零二條至第三百零四條之判決，得不經
    言詞辯論為之，刑事訴訟法第二百三十八條第一項、第三百零三條第三款、第三
    百零七條分別定有明文。
三、經查：本案被告甲○○涉犯過失傷害罪嫌，檢察官係向本院「提起公訴」，有起
    訴書一份可憑，是原則上審理本案之第一審法院自應依通常程序審理，而本案於
    八十九年三月三十日繫屬後原審後，原審不察，竟未開庭訊問被告，逕依簡易判
    決處刑，自與上述刑事訴訟法之規定有違，應由本院將原判決撤銷，改依第一審
    通常程序審理本案。而被告被訴涉犯刑法第二百八十四條第一項前段之過失傷害
    罪，依同法第二百八十七條前段規定，須告訴乃論，茲被告業與告訴人乙○○達
    成民事和解，且告訴人乙○○於八十九年八月二十二日庭訊時，當庭向本院以言
    詞表示撤回告訴在案，此有訊問筆錄一份附卷可參，揆諸前揭規定，本案自應為
    不受理之諭知。原審就提起公訴之本案未經審究即逕以簡易判決論處被告罪刑，
    依前開說明，其踐行之訴訟程序於法有違，被告上訴意旨謂原審未及審酌已經和
    解之事實，認為原審量刑過重，請求予以緩刑宣告云云，雖無理由，惟原判決程
    序既不合法，應由本院將原判決撤銷，並改依第一審通常程序，且因告訴人已於
    本院之第一審言詞辯論終結前撤回告訴，故不經言詞辯論，逕為不受理之判決。
據上論斷，依刑事訴訟法第四百五十五條之一第三項、第四百五十二條、第三百六十
九條第一項前段、第三百六十四條、第三百零三條第三款、第三百零七條，判決如主
文。
中      華      民      國      八十九    年    九    月    二十二    日
                              臺灣桃園地方法院刑事第四庭
                                審判長法官  鄭景文
                                      法官  邱滋杉
                                      法官  孫惠琳
右正本證明與原本無異。
如不服本判決，應於判決送達後十日內向本院提出上訴狀( 應附繕本 )，上訴於
臺灣高等法院。
                                    書記官   李金蓮
中        華        民        國   八十九   年   十   月    九    日


司法院資訊處製作；財團法人民間司法改革基金會備份。
